【裁判字號】    97,台上,4039
【裁判日期】    970821
【裁判案由】    強盜
【裁判全文】
最高法院刑事判決            九十七年度台上字第四０三九號
上  訴  人  甲○○
上列上訴人因強盜案件，不服台灣高等法院中華民國九十七年六
月四日第二審更審判決（九十六年度上更(一)字第八一七號，起訴
案號：台灣士林地方法院檢察署九十三年度偵字第三六一一號）
，提起上訴，本院判決如下：
    主  文
上訴駁回。
    理  由
按刑事訴訟法第三百七十七條規定，上訴於第三審法院，非以判
決違背法令為理由，不得為之。是提起第三審上訴，應以原判決
違背法令為理由，係屬法定要件。如果上訴理由書狀並未依據卷
內訴訟資料，具體指摘原判決不適用何種法則或如何適用不當，
或所指摘原判決違法情事，顯與法律規定得為第三審上訴理由之
違法情形，不相適合時，均應認其上訴為違背法律上之程式，予
以駁回。本件原審經審理結果，認為上訴人甲○○強盜犯行明確
，因而維持第一審關於此部分論處上訴人攜帶兇器竊盜，因脫免
逮捕，當場施以強暴（累犯）罪刑之判決，駁回上訴人之第二審
上訴，已詳敘調查、取捨證據之結果及憑以認定犯罪事實之心證
理由。並就上訴人否認此部分犯行之供詞及其所辯各語認非可採
，予以論述，從形式觀察，原判決要無足以影響判決結果之違法
情形存在。本件上訴意旨略稱：(一)、第一審判決論處上訴人竊盜
及準強盜二罪刑，竊盜部分，上訴人並未上訴，業已判決確定並
執行完畢，上訴人僅就準強盜部分上訴，原判決理由既記載「二
起竊案於時間上既屬密接，犯罪處所又係同一」，則前案竊盜案
已判決確定，後案之準強盜案自不得再行判決，原審再為判決，
自屬違法。(二)、上訴人於竊盜乙○○所有財物既遂後即已離開當
時乙○○停放車輛之現場，竊盜行為既已完成，自無成立準強盜
罪之可能，原判決論處上訴人準強盜罪刑，自有違背法令。惟查
：(一)、原判決理由雖記載「二起竊案於時間上既屬密接，犯罪處
所又係同一」，然經詳閱其前後文義，原判決係針對上訴人竊盜
乙○○所有財物既遂與竊盜侯梅英所有財物未遂而論，並未論及
業已判決確定之另案竊盜，上訴人上訴意旨(一)所指，顯有誤會。
(二)、刑法第三百二十九條所謂當場，並不以實行竊盜或搶奪者尚
未離去現場為限，即已離盜所而尚在他人跟蹤追躡中者，仍不失
為當場。於竊盜或搶奪者離去盜所後，行至中途始被撞遇，則該
中途，不得謂為當場。依原判決認定之事實，上訴人係於竊取乙
○○所有車內財物得手後，甫著手於竊取侯梅英所有車內財物之
際，即遭乙○○發覺並進行追捕，足見上訴人於竊取乙○○所有
財物既遂後，仍在同一停車場繼續竊盜，並未脫離犯罪現場甚明
。原判決認定上訴人成立刑法第三百二十九條、第三百三十條第
一項之準加重強盜罪，適用法則並無不當。是本件上訴意旨，純
係就屬原審採證認事量刑職權之適法行使及原判決已說明事項，
徒憑己見，任意指摘為違法，且仍為單純事實之爭執，要難謂為
適法之第三審上訴理由。依上說明，其上訴為違背法律上之程式
，應予駁回。
據上論結，應依刑事訴訟法第三百九十五條前段，判決如主文。
中    華    民    國  九十七  年    八    月  二十一  日
                      最高法院刑事第十二庭
                          審判長法官  石  木  欽
                                法官  陳  世  淙
                                法官  洪  佳  濱
                                法官  林  俊  益
                                法官  張  祺  祥
      本件正本證明與原本無異
                                      書  記  官
中    華    民    國  九十七  年    八    月  二十九  日
                                                     Ｍ


司法院資訊處製作；財團法人民間司法改革基金會備份。
